# 2011 版_上市及拟上市公司财务报表附注

提问人：gzq 时间：2013-02-19 04:52:39
请问这个附注模版是那个部门下发的？主要是本人对于累计折旧的增加部分区分为本期新增及本期计提没有找到相关的法规依据，关于财务报告的一般规定也没有这样要求，请教这个有政策或法规依据吗？

回答人：chenyiwei
请看这里：http://bbs.esnai.com/thread-4704002-1-1.html